---
title: "R_003-Package_Handle"
author: "Stone_Hou"
date: '`r Sys.Date()`'
output:
  html_notebook:
    number_sections: yes
    theme: readable
    toc: yes
    toc_depth: 4
  html_document:
    toc: yes
    toc_depth: '4'
---

# R_003-Package_Handle

## Load data.table package

```{r Load package}
# ?rm()
rm(list=ls())
# Load data.table package
if(!suppressWarnings(require(data.table)))
{
    install.packages('data.table')
    require(data.table)
}
```

## Set Local Repositories

```{r Local Repositories}
#windows Rconsole
file.path(R.home('etc'), 'Rconsole')
# [1] "D:/PROGRA~1/R/R-33~1.3/etc/Rconsole"

#set repos
options(repos = c(CRAN = "http://mirrors.tuna.tsinghua.edu.cn/CRAN/",
                  CRANextra = "http://mirrors.xmu.edu.cn/CRAN/"))
# https://cloud.r-project.org/

# on windows, for R-2.14.0.  In this file you will even find an example of setting the CRAN mirror.  
# You can edit here is you have root or administrative privileges, but more likely you will copy it and place it in the personal .Rprofile file in your home directory.
# Inside the command is simple, this is copied straight from the Rprofile.site file.

local({
  r <- getOption("repos")
  r["CRAN"] <- "http://cran.cnr.berkeley.edu/"
  options(repos = r)
})
```

## 用搜索路径来查看所有已加载的包
```{r search}
search()
View(installed.packages())

# R出厂的包 在CRAN包库中，要访问其他存储库
setRepositories() 

# 下载 github上的包
install.packages("devtools")
install.packages("devtools")
install_github("knitr","yihui")  

```

## 包的安装路径相关

https://www.r-project.org/
https://cran.r-project.org/
https://r-forge.r-project.org/R/?group_id=156
https://cran.rstudio.com/src/contrib/packages
https://cran.r-project.org/web/packages/packages/index.html
https://cran.r-project.org/web/packages/sp/index.html
https://cran.rstudio.com/src/contrib/RCurl_1.95-4.8.tar.gz

```{r}
# 查询用户HOME地址
Sys.getenv("HOME")

# 查询R HOME安装地址
Sys.getenv("R_HOME")

# 查看包的安装目录\设置包的安装目录
.libPaths()
.libPaths('path')

# 查看已经安装的包目录
library()

# 载入mypackage包\删除载入的包
library(mypackage)
require(dplyr)
detach(dplyr)
```

包的载入`library()`或`require()`，安装完包后，需要加载才能使用其中的函数，此时括号中不使用引号。两者的不同之处在于`library()`载入之后不返回任何信息，而`require()`载入后则会返回TRUE，因此`require()`适合用于程序的书写。例如：
```{r require}
library(ggplto2)
require(foreign)
# Loading required package: foreign
is.logical(require(foreign))
# [1] TRUE
```

卸载包detach()，这是library()的反向操作，此操作主要是为了避免某些包中的函数名称相同，造成冲突，注意与library()的参数不同，detach()参数为detach(package:包的名称),library(包的名称)。例如：

```{r}
library(ggplot2)         # 加载包
(.packages())            # 列出当前已经加载的包
# [1] "ggplot2" "stats" "graphics" "grDevices" "utils" "datasets" "methods" "base"
detach(package:ggplot2)  # 卸载ggplot2包
(.packages())            # 列出当前已经加载的包
# [1] "stats" "graphics" "grDevices" "utils" "datasets" "methods" "base"
```

```{r}
# 查看启动R时自动载入的包
getOption("defaultPackages")

# 查看当前载入的包
search()

# 查看R中载入的包
sessionInfo()

# 查看已安装包信息
installed.packages()

# 查看当前已经加载过的R包：
(.packages())

# 查看全部安装的R包：
.packages(all.available=TRUE)
.packages(all.available=T)

# 查看某个R包是否已经安装：
library("XML")

# 查看某个安装的R包：
help(package="XML")

# 卸载package | 如何卸载已安装的packages
remove.packages("mypackage")
remove.packages(c("pkg1","pkg2"),lib = file.path("path","to","library"))

# 查看R及其package的version
# R version: version
    R.version
# R package version: 
    library(help='XML')
    packageVersion('XML')
# 升级R，不重装packages

# 拷贝原library目录下文件到新library目录下
# 更新包 | 可以定期执行以下
update.packages()  

# 查看"mypackage"的帮助
help(package = 'mypackage')

# 查看已经安装包的详细HTML文档
help.start()
# 查看function（先载入包）

# 查看函数的参数
    args(function)
# 自动运行该函数帮助文档中的例子
    example(function)
# 查询包内信息（先载入包）

# 查看某个“函数”或者“方法”的详细内容
    ?function/method    
# 查看"mypackage"中的所有对象
    ls("package:mypackage")
# 查看某个S3泛型函数中所有的方法或者一个类中所有的方法（S3：S version 3）

methods()
# 查看S4类的方法

showMethods(class = "myClass")
# WIN环境下设置环境变量R_LIBS将R包安装到自定义路径
```

### R package install

R 常用软件包安装

1.在R的控制台,输入
```{r}

    install.packages("servr")  # 安装 servr
    install.packages("servr", contriburl="http://www.your.url",  dependencies = TRUE) # 安装 servr
```

2.若要指定安装目录 (e.g. “mydir”)，则输入
```{r}
install.packages("stepNorm", contriburl="http://www.biostat.ucsf.edu/jean/software", lib="mydir")
install.packages('servr')  # stable version; use a CRAN mirror, or
install.packages('servr', repos='http://yihui.name/xran')  # devel version
```

3.在Github上直接安装R包步骤

一、安装devtools包
```{r}
install.packages("devtools")
library(devtools)

# 二、安装github上的R包
devtools::install_github('lchiffon/REmap')
library(REmap)

#
install.packages("sciplot")
install.packages("lattice")
install.packages("plotrix")
install.packages("IDPmisc")
install.packages("RODBC")
install.packages("lubridate")
install.packages("robustbase")
install.packages("robust")
install.packages("R.matlab")
install.packages("qualityTools")
install.packages("xlsx")
install.packages("rgl")
install.packages("evd")
install.packages("pheatmap")
install.packages("rvest")     ##抓取网页数据
install.packages("stringr")   ##处理文本
install.packages("zoo")
install.packages("ggplot2")
install.packages("quantmod")
install.packages("plyr")
install.packages("reshape2")
install.packages("nnet")
install.packages("sound")
install.packages("fmsb")
install.packages("XML")
install.packages("e1071")
install.packages("fields")
install.packages("spam")
install.packages("sqldf")
install.packages("dplyr")
install.packages("scatterplot3d")
install.packages("chron")
install.packages("downloader")
install.packages("RCurl")
install.packages("googleVis")
install.packages("pracma")
install.packages("Cairo")
install.packages("Rcpp")
install.packages("magrittr")
install.packages("data.table")
install.packages("AlgDesign")
install.packages("R6")
install.packages("igraph")
install.packages("car")     ## where data Prestige is
install.packages("gtable")
install.packages("bmp")
install.packages("pixmap")
install.packages("showtext")
install.packages("ape")
install.packages("RUnit")
install.packages("jpeg")
install.packages("png")
install.packages("gWidgets2")
install.packages("gWidgetsRGtk2")
install.packages("gWidgets")
install.packages("tcltk2")
install.packages("emdbook")
install.packages("bc")
install.packages("rClr")
install.packages("sos")
install.packages("Rmpfr")
install.packages("mosaic")
install.packages("wordcloud")
install.packages("stringi")
install.packages("gsubfn")
install.packages("microbenchmark")
install.packages("magic")
install.packages("gridExtra")
install.packages("kohonen")
install.packages("venneuler")
install.packages("rjava")
install.packages("mvnormtest")
install.packages("vars")
install.packages("optparse")
install.packages("getopt")
install.packages("expm")
install.packages('shiny')
install.packages('shinyapp') 
install.packages('DBI')
install.packages('RPostgreSQL')  #Linux下需要加载yum源插件---yum -y install postgresql-devel  
install.packages("MASS")
```

## R常用包汇总整理 usefull packages in R

The yhat blog lists 10 R packages they wish they'd known about earlier. 

Drew Conway calls them "10 reasons to always start your analysis in R". 

They're all very useful R packages that every data scientist should be aware of. 

They are:

1. sqldf (for selecting from data frames using SQL) 
2. forecast (for easy forecasting of time series) 
3. plyr (data aggregation) or dplyr 
4. stringr (string manipulation) 
5. Database connection packages RPostgreSQL, RMYSQL, RMongo, RODBC, RSQLite 
6. lubridate (time and date manipulation) 
7. ggplot2 (data visulization) 
8. qcc (statistical quality control and QC charts) 
9. reshape2 (data restructuring) 
10. randomForest (random forest predictive models) 

## R常用语句汇总整理

### 1)R支持自动补全（Tab|键|命令）
```{r}
Tab
```

### 2)清除单个变量使用rm()函数
```{r}
rm()
```

### 3)清除内存中所用的变量
```{r}
rm(list = ls(all = TRUE)) 
```

### 4)更改小数点后显示数字位数
```{r}
# options(digits= ),digits后面的参数为1至22的数字，默认为7。
# options函数还可以改变很多全局选项，如更改提示符(prompt)，
# 是否显示错误信息(show.error.messages)等。
options(digits = 5)
options(warn = 1)
```

### 5)R工作目录的设置
```{r}
# 使用getwd()命令获得R的工作目录(Working Directory)
getwd() 
# 使用setwd()设置工作目录位置
setwd()
# 可视化设置目录
choose.dir()
# 获取当前执行R文件所在目录
dirname(file.path("","p1","p2","p3","filename"))
# 删除所有的路径，包括最后一个路径分隔符
basename(file.path("","p1","p2","p3", c("file1", "file2")))
```

### 6)当R启动后，R在内存中会自动加载若干Package|R初始状态载入包列表
```{r}
# stats     | 常用统计函数
# graphics  | 基础绘图函数
# grDevices | 基础或grid图形设备
# utils     | R工具函数
# datasets  | 基础数据集
# methods   | 用于R对象和编程工具的方法和类的定义
# base      | 基础函数
```

### 7)保存自己的工作
```{r}
# 它将在R的起始目录保存记忆区（working space）至.RData文件
save.image()   
# 保存需要保存的R对象
save(…,file = ) 
```

### 8)查看函数的代码
```{r}
# 如何得到函数的代码，通常情况你只需要在R平台下写出你需要查看的函数名，回车即可
# 输入（函数名），查看（该函数）代码，如：输入dist，查看dist函数代码
# 如果函数式类函数(Generic Function),先使用methods()函数查看类函数列表，找到具体需要的函数，然后按照单个函数的情况处理  
methods(summary)  
```

### 9)查看前（后）几行数据
```{r}
# 查看一个矩阵|向量|数据框|表格|函数的前（后）几行
# 随机看看对象中的一些内容，还可以使用car包中的some函数
head() 
tail() 
head(CO2,8)  
tail(CO2,8)
```

### 10)定义数据类型
```{r}
inverses <- vector(mode = "list", 100)
inverses <- vector(mode = "integer", 100)
```

### 11)with() 函数的用法
```{r}
# 生成4组完整的数据库并赋给imp 
imp=mice(nhanes2,m=4) 
# 生成线性回归模型  
fit=with(imp,lm(chl~age+hyp+bmi)) 
# 对建立的4个模型进行汇总  
pooled=pool(fit)   
# 展示pooled的内容 
summary(pooled) 
```

### 12)向量去重
```{r}
# 有时可能希望删除向量内重复的元素，这时可以使用unique<向量对象>来实现。例如：
a <- c(1,2,1,4,2,5,1,1)
unique(a)
[1] 1 2 4 5
# 在本例中，对包含重复元素的向量a进行了去重操作。此功能同样也可以使用table函数来实现，不过比较麻烦。例如：
as.numeric(names(table(a)))
```

### 13)函数的编辑
```{r}
# R提供了一个edit函数，让使用者可在一个特定的窗口中更改自设函数，使用者便不用在每次更改函数时重打一次。fix函数会使用窗口中的预设编辑器(记事本)。
fix(stdev)
# 输入上述指令后，便会出现一个记事本的窗口，让使用者更改stdev的定义。当更改完毕后关闭窗口，新的定义便会自动储存。R还有内置函数edit ,可以用来编辑R原始码的档案:
edit(file="myfile.r")
# 忠告:在编写函数及R原始码档案时，读者应尽量使用批注及缩排(indent)。这样可使函数及原始码更容易阅读及修改。绝大部分的程序编写员都会遵从这些习惯。
```

### 14)R语言屏幕输出
```{r}
cat("the total number is:",3+5,"\n")
print(x, ...)
```

### 15)输入输出
```{r}
# cat，print：显示对象
# sink：输出转向到指定文件
# dump，save，dput，write：输出对象
# scan，read.table，load，dget：读入
```

### 16)网络浏览
```{r}
# browseURL：浏览某个指定的网页
# download.file：下载网络文件到本地
```

### 17)数据框按照某一列排序
```{r}
# 例如存放学生信息的数据框 rt(name,sex,age,score)，按照分数 score 递减排序：
rt[order(rt[,4],decreasing=T),]   ## 特别注意后面的逗号别忘了！
```

### 18)小数取整
```{r}
x <- 3.555555
ceiling(x)
 # 4
floor(x)
 # 3
trunc(x)
 # 3
round(x, digits = 0)
 # 4
signif(x, digits = 6)
 # 3.55556
```

### 19)查看某个元素是否在向量里面，用 %in% ：
```{r}
34 %in% c(1,2,3,4,34,44)
# [1] TRUE
```

### 20)求某个日期的前一天
```{r}
as.Date("2015-07-27") - 1
# [1] "2015-07-26"
```

### 21)输出字符串时要换行，print 中 \n 是无效的，要用 cat
```{r}
print("ABC\nDEF")
# "ABC\nDEF"
cat("ABC\nDEF")
# ABC
# DEF
```

### 22)数据框行数、列数（标签）操作
```{r}
# 求数据框的行数：nrow(dt)
# 求数据框的列数：ncol(dt)
# 求数据框的行标签：rownames(dt)
# 求数据框的列标签：colnames(dt)
```

### 23)把数据框按照某一列的不同值切分成几个数据框，用 split()
```{r}
dt <- data.frame(AA=c(1,2,3), BB=c('a','b','a'))
dt
#   AA BB
# 1  1  a
# 2  2  b
# 3  3  a
group = split(dt, dt$B)
group
# $a
#   AA BB
# 1  1  a
# 3  3  a
# $b
#   AA BB
# 2  2  b
```

### 24)计算程序运行的时间
```{r}
ptm <- proc.time()
a = 1 + 1   ## 此处放你的程序
print(proc.time() - ptm)
# 用户 系统 流逝 
# 0.00 0.00 1.47 
```

### 25)用cut()函数将一般的数据转换成因子或有序因子
```{r}
exam <- c(98, 97, 52, 88, 85, 75, 97, 92, 77, 74, 70, 63, 97, 71, 98, 65, 79, 74, 58, 59, 60, 63, 87, 82, 95, 75, 79, 96, 50, 88)
#切分成3组
exam1 <- cut(exam, breaks = 3) 
#切分成自己设置的组
exam2 <- cut(exam, breaks = c(0, 59, 69, 79, 89, 100)) 
attr(exam1, 'levels'); attr(exam2, 'levels'); attr(exam2, 'class')
#一个有序因子
ordered(exam2, labels = c('bad', 'ok', 'average', 'good', 'excellent')) 
```

### 26)NULL是空，NULL是气，NULL在R中就是空气
```{r}
# 如果表达式（expression）或者函数（function）的值没有定义，那么将返回NULL。在R中，NULL与很多对象合并在一起时，都被忽略掉。比如以下例子：
# NULL is neglected in vector
c(1, NA, NULL, FALSE)
# [1]  1 NA  0
# also in matrix
matrix(c(1, NA, NULL, 2), c(2, 2))
#      [,1] [,2]
# [1,]    1    2
# [2,]   NA    1
# 警告信息：
# In matrix(c(1, NA, NULL, 2), c(2, 2)) : 数据长度[3]不是矩阵行数[2]的整倍
# also in list
tmp <- list(1, 2)
tmp[1] <- NULL
tmp
# [[1]]
# [1] 2
tmp[[1]] <- NULL
tmp
list()
# 如果一定要将列表中的某个个元素赋值为NULL，可以使用list(NULL)，比如：
tmp <- list()
tmp[1] <- list(NULL)
tmp
# [[1]]
# NULL
is.null(tmp[[1]])
# [1] TRUE
```

### 27)list不是万能的，但没有list是万万不能的

列表（list）在R中是个全能选手、无所不“包”；list还是金箍棒，别看它丫的开始长度（length()）短，之后想变长就变长，多长都行。
这暗示list可以这样用：在循环开始时，我们不知道会产生多少个元素，可以事先规定输出结果为`a <- list()`，之后赋值；甚至可以按照名字赋值，比如`a$add <- exprs`。
创建
如果要创建一个长度为n的、每个元素都为NULL的list，可以使用`vector("list", n)`。
插入
如果要在list中插入元素，可以使用`append(x, values, after = length(x))`函数。append()函数原本是对vector设计的，但是list也能使用。


### 28)创建“空”值很淡定，要么空来要么0
```{r}
# 如果要创建一个空的对象（对象的长度是0）很容易，比如：
# 创建一个长度为0的数值向量
    # numeric()或者numeric(0)
    # character()或者character(0)
    # integer()或者integer(0)可以起到同样的效果
    # factor()创建一个长度为0的因子
    # 注意：factor(0)的长度是1
# 创建一个长度为0的矩阵
    matrix(0, 0, 0)
    # 注意：array()创建的对象长度为1。
# 创建一个长度为0的列表
    list()
# 创建一个长度为0的data.frame
    data.frame()
```

### 29)对象转换要小心，data.frame是陷阱

```{r}
# R中一些对象转换要格外小心，特别是牵扯到data.frame类型。以下是几个常见的陷阱：
# 5.1 “字符型因子”转换为“数值型向量”
    # 需要先转成字符串向量过渡一下：
    as.numeric(as.character(MyFactor))
# 5.2 字符和数值因子混搭data.frame
    # 每一列是按照字符型因子保存。留意表面上是数值的一列，它非常危险，特别是排序。一个例子：
a1 <- as.factor(as.character(a1))
# a1
#      [1] 5  6  7  8  9  10 11 12 13 14 15
#     Levels: 10 11 12 13 14 15 5 6 7 8 9
sort(a1)
    #  [1] 10 11 12 13 14 15 5  6  7  8  9
    # Levels: 10 11 12 13 14 15 5 6 7 8 9
```

### 30)多个else/if别担心，switch()函数来帮助

如果需要在不同情况下，对变量进行不同的处理，自然会联想到使用多个多个else/if。如果else/if是用来处理的简单的赋值，可以使用switch(EXPR, ...)函数。其中，EXPR是一个表达式，生成一个数字或者字符串；接下来，使用生成的数字和字符串匹配...中的内容。
所以，我们很容易想到，如果EXPR生成的数字，则对应匹配...的第几个元素，此时...中的变量可以没有名字；如果是字符串，就会严格地匹配...中相同名字的变量；如果EXPR生成是字符串，...中没有相匹配的变量名，则返回NULL；如果...中有一个“无名”变量（即没有对变量赋值），上一种情况下返回该无名变量，相当于最后一个else。比如：
```{r}
switch(1, a = 3, b = 2)
    # [1] 3
switch(2, aa = 'red', bb = 'blue', cc = 'yellow', 'No value')
    # [1] "blue"
switch('aa', aa = 'red', bb = 'blue', cc = 'yellow', 'No value')
    # [1] "red"
switch('dd', aa = 'red', bb = 'blue', cc = 'yellow', 'No value')
    # [1] "No value"
switch('bb', aa = 'red', bb = , cc = 'yellow')
    # [1] "yellow"
switch(2, aa = 'red', bb = , cc = 'yellow')
    # Error: empty alternative in numeric switch
switch('dd', aa = 'red', bb = , cc = 'yellow', 'no', 'value')
    # Error: duplicate switch defaults: '"no"' and '"value"'
```
注意：
如果EXPR是数字，范围不能超过...的长度。同时，虽然此时...变量可以名字，但是有名字的变量必须有数值，不能学习以上例子中倒数第二种情况，否则会报错。
如果EXPR是字符串，那么会进行自动继承，即前者继承后者。
虽然EXPR是字符串情况可以自动继承，甚至继承一个无名变量，但是无名变量只能有一个。
最后将EXPR明确写出，为了R的版本兼容。
总结： swich()函数是一个好玩却又危险的函数，一个没有歧义的使用方法是：EXPR明确写出，且返回字符串，...中每一个变量都有确切的值，无名变量只有一个，比如：`switch(EXPR='dd', aa = 'red', bb = 'blue', cc = 'yellow', 'no value')`。
