---
title: "R Notebook About R Data Structure"
author: "Stone_Hou"
date: '`r Sys.Date()`'
output:
  html_notebook:
    number_sections: yes
    theme: readable
    toc: yes
    toc_depth: 4
  html_document:
    toc: yes
    toc_depth: '4'  
---

# R Notebook About R Data Structure

除了元素类型外，对象本身也有不同的“类型”，表示不同的数据结构（struct)。R中的对象类型主要包括：

- 向量(vector): 由一系列有序元素构成。

- 因子(factor）：对同长的其他向量元素进行分类（分组）的向量对象。R 同时提供有序（ordered）和无序（unordered）因子。

- 数组(array)：带有多个下标的类型相同的元素的集合

- 矩阵(matrix)：矩阵仅仅是一个双下标的数组。R提供了一下函数专门处理二维数组（矩阵）。

- 数据框(data frame)：和矩阵类似的一种结构。在数据框中，列可以是不同的对象。

- 时间序列(time series)：包含一些额外的属性,如频率和时间.

- 列表（list）:是一种泛化（general form）的向量。它没有要求所有元素是同一类型，许多时候就是向量和列表类型。列表为统计计算的结果返回提供了一种便利的方法。

- 常量，R中还定义了一些常量，比如：

NA：表示不可用,缺失值
Inf: 无穷
-Inf: 负无穷
TRUE：真
FALSE：假
NULL:空对象

了解数据的分类和数据结构对于生物专业的学生来说是很枯燥的。但数据又是最基本的东西，没有数据，只能玩干瞪眼。怕枯燥的，这部分先粗略的看一遍，以后需要了再回来查询。

R语言是面向对象的。面向对象的理论一两句话说不清楚（我不清楚），但对于数据至少应该了解三个：

1、R能处理的东西（包括数据）都称为object。这个英文单词的意思原本很清楚，就是物体、物件的意思，但被计算机专家们翻译成“对象”以后就很玄乎了。

2、物（object）以类聚。一个object都应该能找到它所归属的某个类（class）。“类”是抽象的概念，一个类至少有一个特征是这类数据所共有的。根据应用需求、目的等不同可以定义不同的类。比如做生物信息的可以定义出DNA类、RNA类，为了高效处理这类数据，定义这些类是非常必要的。所以R里面有很多的“类”。

3、类可以继承产生儿孙类。

我们不可能也没必要去了解所有的“类”，但R语言定义的一些基本数据类得了解，而且得较详细地了解。这包括向量、因子、矩阵、列表、数据框和一些特殊值数据。
 
## 一、向量（vector）

我们通常接触的数据主要是数字numeric、字符character和逻辑logical（真和假，是或不是）类型的。数据有一个个的，也有一串串一批批的。在R里面，最基本的数据类是向量vector，即一串有序数据；但vector是虚拟类，没有父类型，它包含了在其他语言里面常说的基本数据类型如整型numeric、字符型character和逻辑型logical等:

```{r getClass}
getClass("vector")

# Virtual Class "vector" [package "methods"]
# No Slots, prototype of class "logical"
# Known Subclasses: #已知子类
# Class "logical", directly
# Class "numeric", directly
# Class "character", directly
# Class "complex", directly
# Class "integer", directly
# Class "raw", directly
# Class "expression", directly
# Class "list", directly
# Class "structure", directly, with explicit coerce
# Class "array", by class "structure", distance 2, with explicit coerce
# Class "matrix", by class "array", distance 3, with explicit coerce
# Class "signature", by class "character", distance 2
# Class "className", by class "character", distance 2
# Class "ObjectsWithPackage", by class "character", distance 2
# Class "mts", by class "matrix", distance 4, with explicit coerce
# Class "ordered", by class "factor", distance 3
# Class "namedList", by class "list", distance 2
# Class "listOfMethods", by class "namedList", distance 3
```

R语言处理数据的最基本单位是向量，而不是原子数据。所以向量又称为原子向量（atomic vector），R语言的数据单位里面它最小（也最大，没有谁是它的父母）。

但由于vector是虚拟类，不管用什么方式你都不可能获得类型名称叫“vector”的对象，只能获得它的直接子类的对象。下面的x是一个矩阵，虽然我们用as.vector函数进行转换，但获得对象的类名称是integer而不是vector：

```{r}
x <- matrix(1:4, nrow=2)
class(x)
# [1] "matrix"
class(as.vector(x))
# [1] "integer"
```

一个向量可以是一串数字（n个数字，向量长度为n），也可以是1个数字（向量长度为1）：

```{r}
x=1:40
x
 # [1]  1  2  3  4  5  6  7  8  9 10 11 12 13 14 15 16 17 18 19 20 21 22 23 24
# [25] 25 26 27 28 29 30 31 32 33 34 35 36 37 38 39 40
x=1
x
# [1] 1
```

等于号可以用于向量赋值，但符号“<-”更常用，更好，更专业：

```{r}
x <- c(1,2,3)
x
# [1] 1 2 3
y <- c("赵匡胤", "钱学森", "孙思邈")
y
# [1] "赵匡胤" "钱学森" "孙思邈"
help(c)
```

c(): Combine是R的一个函数，表示将括号里面的内容连接起来成为一个向量。Combine Values into a Vector or List

R提供了一些产生特殊向量的函数，如seq( )和rep( )，具体用法直接在R里面先输入问号（?）和函数名去查询。

vector是虚拟类，本身不指定数据的存储类型，但赋值以后就马上会有数字型（numeric）、字符型（character）、逻辑型（logical）等实际类别，比如上面的变量x和y，用class( )函数获得的类型分别是数值型和字符型：

```{r}
class(x)
# [1] "numeric"
class(y)
# [1] "character"
```

一个向量只属于一种类型，如果改变了一个元素的值可能会改变该向量的类型：

```{r}
x <- seq(10)
x
# [1]  1  2  3  4  5  6  7  8  9 10
class(x)
# [1] "integer"
x[2] <- "Adam"
x
# [1] "1"    "Adam" "3"    "4"    "5"    "6"    "7"    "8"    "9"    "10" 
class(x)
# [1] "character"
```

向量元素的引用/提取用下标法如 x[2]，R语言的下标从1开始编号（而不是0）。

## 二、因子（factor）

R定义了一类非常特殊的数据类型：因子。比如我们的实验获得了10个数据，前5个数据来自对照样品CK，其余属于处理样品TR，R语言中可以用下面方法标识这10个数据的样品属性：

```{r}
sample <- rep(c("CK","TR"), each=5)
sample<- factor(sample)
sample
 # [1] CK CK CK CK CK TR TR TR TR TR
# Levels: CK TR
code(sample)
#因子的编码 # codes
```

因子的种类称为水平（level）。上面的样品sample因子有两个水平：CK和TR。因子类数据很特殊：

```{r}
getClass("factor")
# Class "factor" [package "methods"]
# Slots:                                    
# Name:    .Data   levels    .S3Class
# Class:   integer character character
# Extends: 
# Class "integer", from data part
# Class "oldClass", directly
# Class "numeric", by class "integer", distance 2
# Class "vector", by class "integer", distance 2
# Known Subclasses: "ordered"
```

使用因子类数据是因为R是针对统计应用的语言。使用因子以后，数据的统计会完全不同。比如上面的两个样品10个测定数值如果是：

```{r}
value <- rnorm(10)
value
 # [1]  1.44368380 -1.99417898  0.60279037  0.75186610  1.08372729 -0.16189030
 # [7] -0.05617801  1.03601538 -0.87932814 -0.32429184

# 求样品的平均值就可以这么做：
tapply(value, sample, mean)
 #         CK          TR 
 # 0.37757771 -0.07713458 

```

gl( )函数也可以方便地产生因子：

```{r}
sample <- gl(2, 5, labels = c("CK", "TR"))
sample
 # [1] CK CK CK CK CK TR TR TR TR TR
# Levels: CK TR

#把数值型对象分区间转换为因子cut

#交叉频数表table

#按因子分组split
```



## 三、矩阵（matrix）

矩阵的继承关系比较复杂，它和数组（array）的关系既是父亲又是儿子，还是孙子：

```{r}
getClass("matrix")
# Class "matrix" [package "methods"]
# No Slots, prototype of class "matrix"
# Extends: 
# Class "array", directly
# Class "structure", by class "array", distance 2
# Class "vector", by class "array", distance 3, with explicit coerce
# Known Subclasses: 
# Class "array", directly, with explicit test and coerce
# Class "mts", directly
```

如果你愿意，也可以把矩阵称为数组，但事实上它们是不同的类。生物类数据以二维数组/矩阵居多。
向量数据可以转成矩阵，下面代码将10个元素的x转成2行5列的矩阵：

```{r}
x <- 1:10
dim(x) <- c(2,5)
x
#      [,1] [,2] [,3] [,4] [,5]
# [1,]    1    3    5    7    9
# [2,]    2    4    6    8   10
dim(x)
# [1] 2 5
```

dim( )是一个函数，它获取或设置数据的维度。
注意x数据的行列排列顺序：先列后行。但是矩阵内数据的下标读取方式是先行后列。
x[2, 1]是第2行第1列的值，
x[2, ]表示第2行的所有数据，
x[ ,2]表示第2列的所有数据。
```{r}
x[2,1]
# [1] 2
x[2,]
# [1]  2  4  6  8 10
x[ ,2]
# [1] 3 4
```

把1个向量转成矩阵还可以使用matrix( )函数，参数nrow设置行数，ncol设置列数：
```{r}
matrix(1:10, nrow=2)
     # [,1] [,2] [,3] [,4] [,5]
# [1,]    1    3    5    7    9
# [2,]    2    4    6    8   10
```

几个长度相同的向量也可以合并到一个矩阵，cbind( )函数将每个向量当成一列（按列）合并，rbind( )按行合并

```{r}
x <- 3:6
y <- 4:7
z <- 1:4
cbind(x,y,z)
#      x y z
# [1,] 3 4 1
# [2,] 4 5 2
# [3,] 5 6 3
# [4,] 6 7 4
rbind(x,y,z)
#   [,1] [,2] [,3] [,4]
# x    3    4    5    6
# y    4    5    6    7
# z    1    2    3    4
```

不同向量的数据类型要相同，否则转换成矩阵后数据类型会变样。下面代码将height内的数字全都转成了字符类型，这可能不是你想要的结果：

```{r}
name <- c("赵匡胤", "钱学森", "孙思邈")
height <- c(172, 175, 168)
info <- rbind(name,height)
info
#        [,1]     [,2]     [,3]    
# name   "赵匡胤" "钱学森" "孙思邈"
# height "172"    "175"    "168"  
class(info)
# [1] "matrix"
```

身高是数值，但跟姓名混合组成矩阵后就变成字符型了（输出结果中用双引号引起来）。
矩阵元素可通过下标引用,多维矩阵可以只用一个下标，请注意info[3]获得的数据：
```{r}
info[1,]
# [1] "赵匡胤" "钱学森" "孙思邈"
info[,1]
    # name   height 
# "赵匡胤"    "172" 
info[3]
# [1] "钱学森"
```

数组与矩阵的常用词汇以及函数
```{r}
#建立数组 array
#生成矩阵 matrix
#把数据框转换为数值型矩阵 data.matrix
#矩阵的下三角部分 lower.tri
#生成矩阵或向量 mat.or.vec
#矩阵转置 t
#把列合并为矩阵 cbind
#把行合并为矩阵 rbind
#矩阵对角元素向量或生成对角矩阵 diag
#数组转置 aperm
#计算数组的行数和列数 nrow, ncol
#对象的维向量 dim
#对象的维名 dimnames
#行名或列名 row/colnames 
#矩阵乘法 %*%
#矩阵交叉乘积（内积） crossprod
#数组外积 outer
#数组的Kronecker积 kronecker
#对数组的某些维应用函数 apply
#对“不规则”数组应用函数 tapply
#计算数组的概括统计量 sweep
#计算数据子集的概括统计量 aggregate
#矩阵标准化 scale
#对矩阵各列绘图 matplot
#相关阵或协差阵 cor
#对照矩阵 Contrast
#矩阵的行下标集 row
#求列下标集 col
```


## 四、列表（list）

列表由向量直接派生而来，nameList是它的子类，listOfMethods是它家孙子：

```{r}
getClass("list")
# Class "list" [package "methods"]
# No Slots, prototype of class "list"
# Extends: "vector"
# Known Subclasses: 
# Class "namedList", from data part
# Class "listOfMethods", by class "namedList", distance 2
```

那么列表是什么样子的呢？看这：

```{r}
gene <- list(agi="AT1G00010", gene.mode=c("AT1G00010.1", "AT1G00010.2", "AT1G00010.3"), expression=matrix(1:10, ncol=2))
gene
# $agi
# [1] "AT1G00010"
# $gene.mode
# [1] "AT1G00010.1" "AT1G00010.2" "AT1G00010.3"
# $expression
#      [,1] [,2]
# [1,]    1    6
# [2,]    2    7
# [3,]    3    8
# [4,]    4    9
# [5,]    5   10
```

列表可以组合不同的数据类型，甚至可以是其他列表，各组成数据的类、长度、维数都可以不一样。

展平列表使用函数`unlist`

## 五、数据框（data.frame）

R语言中，一个矩阵内的数据类型要求都要相同，这对生物类数据不大适用，因为我们的数据经常是既有数字又有字符类标记。R语言提供了另外一种更灵活的数据类型：数据框。可以将几个不同类型但长度相同的向量用`data.frame( )` 函数合并到一个数据框，它的模样就像二维数组。但要注意：合并的几个向量长度必需一致。

```{r data.frame}
d <- data.frame(name = c("Ming_Li", "Chong_Zhang", "Jiang_Wang"),
                age = c(30, 35, 28),
                height = c(180, 162, 175))
d
names(d)

name <- c("赵匡胤", "钱学森", "孙思邈")
height <- c(172, 175, 168)
info <- data.frame(name,height)
info
#     name height
# 1 赵匡胤    172
# 2 钱学森    175
# 3 孙思邈    168
```

用as.data.frame( )函数可以将二维矩阵转成数据框，但鉴于矩阵的数据类型限制，在生物类数据中用得少一些。

虽然数据框的外观和二维矩阵差不多，但它却不是从矩阵而是从列表派生来的，它是数据（.data）是列表数据，列名称（names）就是列表中各项的名称，另外还有行名称（row.names）：

```{r}
getClass("data.frame")
# Class "data.frame" [package "methods"]
# Slots:                                                                 
# Name:                .Data               names           row.names
# Class:                list           character data.frameRowLabels
# Name:             .S3Class
# Class:           character
# Extends: 
# Class "list", from data part
# Class "oldClass", directly
# Class "data.frameOrNULL", directly
# Class "vector", by class "list", distance 2
```

数据框的每列是一个向量，称为列向量。列向量只有两种类型，要么是数字型，要么是因子型。从文件读取或其他类型数据转换成数据框的数据，如果不是数值型，会被强制转换成因子型。有时候数值型（尤其是整型）向量也会被转成因子，这点应该注意。

数据框可以用数字下标取数据，也可以用列名称下标取数据，但是两种方式所获数据的类型是不一样的，按列名称下标方式取得的数据仍然是数据框：

```{r}
info[,1]
# [1] 赵匡胤 钱学森 孙思邈
# Levels: 钱学森 孙思邈 赵匡胤
class(info[,1])
# [1] "factor"
info["name"]
#     name
# 1 赵匡胤
# 2 钱学森
# 3 孙思邈
class(info["name"])
# [1] "data.frame"
```

为什么要注意这个区别？因为看起来像是同样的数据，在一些对类型要求很严格的操作（比如作图）中得到完全不一样的结果。数据框还有一种数据提取方式，得到因子或向量：

```{r}
class(info$name)
# [1] "factor"
class(info$height)
# [1] "numeric"
```


## 六、特殊值数据与逻辑运算

### 特殊值数据
为确保所有数据都能被正确识别、计算或统计等，R定义了一些特殊值数据：

`NULL`：空数据

`NA`：表示无数据

`NaN`：表示非数字

`inf`：数字除以0得到的值

判断一个object （x）是不是属于这些类型有相应的函数：

`is.null(x)`

`is.na(x)`

`is.nan(x)`

`is.infinite(x)`

### 逻辑运算
```{r logic operation}
#比较运算符 ，=，==，!=
#逻辑运算符 !，&，&&，|，||，xor()
#生成逻辑向量 logical
#逻辑向量都为真或存在真 all，any
#二者择一  ifelse()
#查找 match，%in%
#找到真值下标集合 which
#找到重复元素 duplicated
#找出互不相同的元素 unique
```


## 七、获取数据类型信息的一些有用函数

R语言的对象“类”很多，虽然我们不可能一一去详细学习，但接触到一类新数据时我们需要了解一些基本信息才能进行进一步的操作。R提供了一些非常有用的方法（函数）。

`getClass()`函数我们前面已经见过了，它的参数是表示类的字符串。

`class()`可获取一个数据对象所属的类，它的参数是对象名称。

`str()`可获取数据对象的结构组成，这很有用。

`mode()`和`storage.mode()`可获取对象的存储模式。

`typeof()`获取数据的类型或存储模式。

`attributes()`

`structure()`

`names()`

要了解这些函数能干什么可以在R里面查询，方法是用问号加上面的函数名就可以，如：`?str`

R语言中能保存数据结构函数是哪个?
```{r}
?dput
# Write an Object to a File or Recreate it

ddf = structure(list(POS = c(23L, 48L, 5L), Freq1 = c(0.5, 0.7, 0.8
), Freq2 = c(0.45, 0.55, 0.65)), .Names = c("POS", "Freq1", "Freq2"
), class = "data.frame", row.names = c(NA, -3L))
ddf


refdf = structure(list(Start = c(1L, 25L, 60L), End = c(10L, 50L, 75L
)), .Names = c("Start", "End"), class = "data.frame", row.names = c(NA, 
-3L))
refdf
```

```{r dput Examples}
## Write an ASCII version of function mean to the file "foo"
dput(mean, "foo")
## And read it back into 'bar'
bar <- dget("foo")
## Create a function with comments
baz <- function(x) {
  # Subtract from one
  1-x
}
## and display it
dput(baz)
## and now display the saved source
dput(baz, control = "useSource")

## Numeric values:
xx <- pi^(1:3)
dput(xx)
dput(xx, control = "digits17")
dput(xx, control = "hexNumeric")
dput(xx, "foo"); dget("foo") - xx # slight rounding on all platforms
dput(xx, "foo", control = "digits17")
dget("foo") - xx # slight rounding on some platforms
dput(xx, "foo", control = "hexNumeric"); dget("foo") - xx
unlink("foo")
```


## 八、日期型数据

在R中自带的日期形式为：`as.Date()`;以数值形式存储；
对于规则的格式，则不需要用format指定格式；如果输入的格式不规则，可以通过format指定的格式读入；

### 标准格式：

年-月-日或者年/月/日；如果不是以上二种格式，则会提供错误；

```{r}
# R 语言的中文UTF8支持不在报Warning
Sys.getlocale(category = "LC_ALL")
Sys.setlocale(category = "LC_ALL", locale = "English_United States.1252")
#Sys.setlocale(locale="C")
#Sys.getlocale("LC_TIME")
#Sys.setlocale("LC_TIME","")

as.Date('23-2013-1')
# Error in charToDate(x) : 字符串的格式不够标准明确
as.Date('23-2013-1',format='%d-%Y-%m')
# [1] "2013-01-23"
```

格式	意义
%d  月份中当的天数
%m  月份，以数字形式表示
%b  月份，缩写
%B  月份，完整的月份名，指英文
%y  年份，以二位数字表示
%Y  年份，以四位数字表示

#### 其它日期相关函数

`weekdays()`取日期对象所处的周几；
`months()`取日期对象的月份；
`quarters()`取日期对象的季度；
 
### POSIX类

The POSIXct class stores date/time values as the number of seconds since January 1, 1970, while the POSIXlt class stores them as a list with elements for second, minute, hour, day, month, and year, among others.

POSIXct 是以1970年1月1号开始的以秒进行存储，如果是负数，则是1970年以前；正数则是1970年以后。

POSIXlt 是以列表的形式存储：年、月、日、时、分、秒；
```{r}
mydate = as.POSIXlt('2005-4-19 7:01:00')
names(mydate)
```

默认情况下，日期之前是以/或者-进行分隔，而时间则以：进行分隔；
输入的标准格式为：日期 时间（日期与时间中间有空隔隔开）

时间的标准格式为：时:分 或者 时:分:秒；

如果输入的格式不是标准格式，则同样需要使用strptime函数，利用format来进行指定；

```{r}
#生成案例数据
Dates <- c("2009-09-28","2010-01-15")
Times <- c( "23:12:55", "10:34:02")
charvec <- timeDate(paste(Dates, Times))
timeDate(charvec)

#取系统的时间
Sys.timeDate()

#一个月的第一天
timeFirstDayInMonth()

#一个月的最后一天
timeLastDayInMonth()

#一周当中第几天
dayOfWeek()

#一年当中的第几天
dayOfYear()

```

## 九、setlocale函数-针对无法读取中文路径下的文件的问题

针对无法读取中文路径下的文件的问题，只要在解析模型配置文件时，加入一句：  `setlocale(LC_ALL,"chs");`即可。

setlocale函数原形为：
`char *setlocale( int category, const char *locale );`

头文件：`<locale.h>`
所支持的操作系统为:ANSI, Win 95, Win NT
对于简体中文可以使用如下设置：`setlocale( LC_ALL, "chs" );`

为什么一定要调用setlocale呢？

因为在C/C++语言标准中定义了其运行时的字符集环境为"C"，也就是ASCII字符集的一个子集，那么mbstowcs在工作时会将cstr中所包含的字符串看作是ASCII编码的字符，而不认为是一个包含有chs编码的字符串，所以他会将每一个中文拆成2个ASCII编码进行转换，这样得到的结果就是会形成4个wchar_t的字符组成的串，那么如何才能够让mbstowcs正常工作呢？

在调用mbstowcs进行转换之间必须明确的告诉mbstowcs目前cstr串中包含的是chs编码的字符串，通过`setlocale( LC_ALL, "chs" )` 函数调用来完成，需要注意的是这个函数会改变整个应用程序的字符集编码方式，必须要通过重新调用`setlocale( LC_ALL, "C" )` 函数来还原，这样就可以保证mbstowcs在转换时将cstr中的串看作是中文串，并且转换成为2个wchar_t字符，而不是4个。






