---
title: "R data.table Basiscs Tutorial"
author: "Stone_Hou"
date: "`r Sys.Date()`"
output:
  html_notebook:
    number_sections: no
    theme: readable
    toc: yes
    toc_depth: 4
---

# R data.table Basiscs Tutorial

R中的`data.table`包是一个`data.frame`的扩展工具集(一个`data.frame`的高级版本)，可以通过自定义`keys`来设置索引，实现高效的数据索引查询、快速分组、快速连接、快速赋值等数据操作, 让你的程序做数据整型的运算速度大大的增加。`data.table`主要通过二元检索法大大提高数据操作的效率，它也兼容适用于`data.frame`的向量检索法。同时，`data.table`对于大数据的快速聚合也有很好的效果，官方介绍说对于 100GB规模内存数据处理，运行效率还是很好的。那么，就让我们试验一下吧。

`data.table`已经在金融，基因工程学等领域大放光彩。他尤其适合那些需要处理大型数据集（比如 1GB 到100GB）需要在内存中处理数据的人。不过这个包的一些符号并不是很容易掌握，因为这些操作方式在R中比较少见。这也是这篇文章的目的，为了给大家提供一个速查的手册。

data.table的通用格式: DT[i, j, by]，对于数据集DT，选取子集行i,通过by分组计算j

## 1.生成一个data.table对象

生成一个data.table对象，记为DT.
```{r load data.table package}
# Load data.table package
if(!suppressWarnings(require('data.table')))
{
    install.packages('data.table')
    require('data.table')
}
# library(data.table)

# data.frame
set.seed(10L)
df <- data.frame(a=c('A','B','C','A','A','B'),b=rnorm(6));df
#   a           b
# 1 A  0.01874617
# 2 B -0.18425254
# 3 C -1.37133055
# 4 A -0.59916772
# 5 A  0.29454513
# 6 B  0.38979430

# data.table
dt = data.table(a=c('A','B','C','A','A','B'),b=rnorm(6));dt

# data.frame
df <- data.frame(a=c('A','B','C','A','A','B'),b=rnorm(6));df

# 检查df, dt两个对象的类型，可以看到data.table是对data.frame的扩展类型。
class(df)
# [1] "data.frame"
class(dt)
# [1] "data.table" "data.frame"

set.seed(45L)
DT <- data.table(
  V1=c(1L,2L),
  V2 = LETTERS[1:3],
  V3 = round(rnorm(4),4),
  V4 = 1:12)
DT
#      V1 V2      V3 V4  
#  1:  1  A  0.3408  1  
#  2:  2  B -0.7033  2  
#  3:  1  C -0.3795  3  
#  4:  2  A -0.7460  4  
#  5:  1  B  0.3408  5  
#  6:  2  C -0.7033  6  
#  7:  1  A -0.3795  7  
#  8:  2  B -0.7460  8  
#  9:  1  C  0.3408  9  
# 10:  2  A -0.7033 10  
# 11:  1  B -0.3795 11  
# 12:  2  C -0.7460 12 
```

### data.table代码的结构定义

如果data.table仅仅是对data.frame的做了S3的扩展类型，那么data.table是不可能做到对data.frame从效率有极大的改进的。为了验证，我们需要检查一下data.table代码的结构定义。

```{r data.table function prototype}
# 打印data.table函数定义
data.table
# function (..., keep.rownames = FALSE, check.names = FALSE, key = NULL) 
# {
#     x <- list(...)
#     if (!.R.listCopiesNamed) 
#         .Call(CcopyNamedInList, x)
#     if (identical(x, list(NULL)) || identical(x, list(list())) || 
#         identical(x, list(data.frame(NULL))) || identical(x, 
#         list(data.table(NULL)))) 
#         return(null.data.table())
#     tt <- as.list(substitute(list(...)))[-1L]
#     vnames = names(tt)
#     if (is.null(vnames)) 
#         vnames = rep.int("", length(x))
#     vnames[is.na(vnames)] = ""
#     novname = vnames == ""
#     if (any(!novname)) {
#         if (any(vnames[!novname] == ".SD")) 
#             stop("A column may not be called .SD. That has special meaning.")
#     }
#     for (i in which(novname)) {
#         if (is.null(ncol(x[[i]]))) {
#             if ((tmp <- deparse(tt[[i]])[1]) == make.names(tmp)) 
#                 vnames[i] <- tmp
#         }
#     }
#     tt = vnames == ""
#     if (any(tt)) 
#         vnames[tt] = paste("V", which(tt), sep = "")
#     n <- length(x)
#     if (n < 1L) 
#         return(null.data.table())
#     if (length(vnames) != n) 
#         stop("logical error in vnames")
#     vnames <- as.list.default(vnames)
#     nrows = integer(n)
#     numcols = integer(n)
#     for (i in seq_len(n)) {
#         xi = x[[i]]
#         if (is.null(xi)) 
#             stop("column or argument ", i, " is NULL")
#         if ("POSIXlt" %chin% class(xi)) {
#             warning("POSIXlt column type detected and converted to POSIXct. We do not recommend use of POSIXlt at all because it uses 40 bytes to store one date.")
#             x[[i]] = as.POSIXct(xi)
#         }
#         else if (is.matrix(xi) || is.data.frame(xi)) {
#             xi = as.data.table(xi, keep.rownames = keep.rownames)
#             x[[i]] = xi
#             numcols[i] = length(xi)
#         }
#         else if (is.table(xi)) {
#             x[[i]] = xi = as.data.table.table(xi, keep.rownames = keep.rownames)
#             numcols[i] = length(xi)
#         }
#         nrows[i] <- NROW(xi)
#         if (numcols[i] > 0L) {
#             namesi <- names(xi)
#             if (length(namesi) == 0L) 
#                 namesi = rep.int("", ncol(xi))
#             namesi[is.na(namesi)] = ""
#             tt = namesi == ""
#             if (any(tt)) 
#                 namesi[tt] = paste("V", which(tt), sep = "")
#             if (novname[i]) 
#                 vnames[[i]] = namesi
#             else vnames[[i]] = paste(vnames[[i]], namesi, sep = ".")
#         }
#     }
#     nr <- max(nrows)
#     ckey = NULL
#     recycledkey = FALSE
#     for (i in seq_len(n)) {
#         xi = x[[i]]
#         if (is.data.table(xi) && haskey(xi)) {
#             if (nrows[i] < nr) 
#                 recycledkey = TRUE
#             else ckey = c(ckey, key(xi))
#         }
#     }
#     for (i in which(nrows < nr)) {
#         xi <- x[[i]]
#         if (identical(xi, list())) {
#             x[[i]] = vector("list", nr)
#             next
#         }
#         if (nrows[i] == 0L) 
#             stop("Item ", i, " has no length. Provide at least one item (such as NA, NA_integer_ etc) to be repeated to match the ", 
#                 nr, " rows in the longest column. Or, all columns can be 0 length, for insert()ing rows into.")
#         if (nr%%nrows[i] != 0L) 
#             warning("Item ", i, " is of size ", nrows[i], " but maximum size is ", 
#                 nr, " (recycled leaving remainder of ", nr%%nrows[i], 
#                 " items)")
#         if (is.data.frame(xi)) {
#             ..i = rep(seq_len(nrow(xi)), length.out = nr)
#             x[[i]] = xi[..i, , drop = FALSE]
#             next
#         }
#         if (is.atomic(xi) || is.list(xi)) {
#             x[[i]] = rep(xi, length.out = nr)
#             next
#         }
#         stop("problem recycling column ", i, ", try a simpler type")
#         stop("argument ", i, " (nrow ", nrows[i], ") cannot be recycled without remainder to match longest nrow (", 
#             nr, ")")
#     }
#     if (any(numcols > 0L)) {
#         value = vector("list", sum(pmax(numcols, 1L)))
#         k = 1L
#         for (i in seq_len(n)) {
#             if (is.list(x[[i]]) && !is.ff(x[[i]])) {
#                 for (j in seq_len(length(x[[i]]))) {
#                   value[[k]] = x[[i]][[j]]
#                   k = k + 1L
#                 }
#             }
#             else {
#                 value[[k]] = x[[i]]
#                 k = k + 1L
#             }
#         }
#     }
#     else {
#         value = x
#     }
#     vnames <- unlist(vnames)
#     if (check.names) 
#         vnames <- make.names(vnames, unique = TRUE)
#     setattr(value, "names", vnames)
#     setattr(value, "row.names", .set_row_names(nr))
#     setattr(value, "class", c("data.table", "data.frame"))
#     if (!is.null(key)) {
#         if (!is.character(key)) 
#             stop("key argument of data.table() must be character")
#         if (length(key) == 1L) {
#             key = strsplit(key, split = ",")[[1L]]
#         }
#         setkeyv(value, key)
#     }
#     else {
#         if (length(ckey) && !recycledkey && !any(duplicated(ckey)) && 
#             all(ckey %in% names(value)) && !any(duplicated(names(value)[names(value) %in% 
#             ckey]))) 
#             setattr(value, "sorted", ckey)
#     }
#     alloc.col(value)
# }
# <bytecode: 0x0000000017bfb990>
# <environment: namespace:data.table>

```

从上面的整个大段代码来看，data.table的代码定义中并没有使用data.frame结构的依赖的代码，data.table都在自己函数定义中做的数据处理，所以我们可以确认data.table和data.frame的底层结果是不一样的。

那么为什么从刚刚用class函数检查data.table对象时，会看到data.table和data.frame的扩展关系呢？这里就要了解R语言中对于S3面向对象系统的结构设计了，关于S3的面向对象设计，请参考文章R语言基于S3的面向对象编程。

从上面代码中，倒数第17行找到 setattr(value, "class", c("data.table", "data.frame")) 这行，发现这个扩展的定义是作者主动设计的，那么其实就可以理解为，data.table包的作者希望data.table使用起来更像data.frame，所以通过一些包装让使用者无切换成本的。

### data.table和data.frame相互转换

如果想把data.frame对象和data.table对象进行转换，转换的代码是非常容易的，直接转换就可以了。

从一个data.frame对象转型到data.table对象。

```{r data.frame data.table}
# 创建一个data.frame对象
df<-data.frame(a=c('A','B','C','A','A','B'),b=rnorm(6))

# 检查类型
class(df)
# [1] "data.frame"

# 转型为data.table对象
df2<-data.table(df)

# 检查类型
class(df2)
# [1] "data.table" "data.frame"


# 创建一个data.table对象
dt <- data.table(a=c('A','B','C','A','A','B'),b=rnorm(6))

# 检查类型
class(dt)
# [1] "data.table" "data.frame"

# 转型为data.frame对象
dt2<-data.frame(dt)

# 检查类型
class(dt2)
# [1] "data.frame"
```

按照自定义的索引进行查询
```{r}
# 取a列中值为B的行
dt["B",]
#    a        b
# 1: B 1.487069
# 2: B 1.107642

# 取a列中值为B的行，并保留第一行
dt["B",mult="first"]
#    a        b
# 1: B 1.487069

# 取a列中值为B的行，并保留最后一行
dt["B",mult="last"]
#    a        b
# 1: B 1.107642

# 取a列中值为b的行，没有数据则为NA
dt["b"]
#    a  b
# 1: b NA
```

从上面的代码测试中我们可以看出，在定义了keys后，我们要查询的时候就不用再指定列了，默认会把方括号中的第一位置留给keys，作为索引匹配的查询条件。从代码的角度，又节省了一个变量定义的代码。同时，可以用mult参数，对数据集增加过滤条件，让代码本身也变得更高效。如果查询的值，不是索引列包括的值，则返回NA。



## 2.通过i来筛选数据集的行

由于data.table对用户使用上是希望和data.frame的操作尽量相似，所以适用于data.frame的查询方法基本都适用于data.table，同时data.table自己具有的一些特性，提供了自定义keys来进行高效的查询。

下面先看一下，data.table基本的数据查义方法。

### 通过数字来筛选数据集的行
```{r query or select data}
# 取第二行的数据
dt[2,]
#   a        b
#1: B 1.487069

# 不加,也可以
dt[2]
#   a        b
#1: B 1.487069


# 取a列的值
dt$a
# [1] "A" "B" "C" "A" "A" "B"

# 取a列中值为B的行
dt[a=="B",]
#   a        b
#1: B 1.487069
#2: B 1.107642

# 取a列中值为B的行的判断
dt[,a=='B']
#[1] FALSE  TRUE FALSE FALSE FALSE  TRUE

# 取a列中值为B的行的索引
which(dt[,a=='B'])
#[1] 2 6

#选取第三行到第五行
DT[3:5,] #or DT[3:5]  
#     V1 V2      V3 V4  
# 1:  1  C -0.3795  3  
# 2:  2  A -0.7460  4  
# 3:  1  B  0.3408  5
```

上面的操作，不管是用索引值，== 和 $ 都是data.frame操作一样的。下面我们取data.table特殊设计的keys来查询。

```{r setkey}
# 设置a列为索引列
setkey(dt,a)

# 打印dt对象，发现数据已经按照a列字母对应ASCII码值进行了排序。
dt
#    a          b
# 1: A -1.1304182
# 2: A  1.6093587
# 3: A  0.4015506
# 4: B  0.2159889
# 5: B -0.2729840
# 6: C  1.2322373
```



### 基于使用快速自动索引条件，使用列名选择行i
```{r}
# 在V2这一列，选择所有值为A的行
DT[ V2 == "A"]  
#     V1 V2      V3 V4  
# 1:  1  A  0.3408  1  
# 2:  2  A -0.7460  4  
# 3:  1  A -0.3795  7  
# 4:  2  A -0.7033 10 
```

### 选择多个值

```{r}
# 选择在这一列中包含value1或value2的所有值
DT[column %in% c("value1","value2")]

# 选择V2这列中包含值A或C的所有行
DT[ V2 %in% c("A","C")]
    V1 V2      V3 V4
1:  1  A  0.3408  1
2:  1  C -0.3795  3
3:  2  A -0.7460  4
4:  2  C -0.7033  6
5:  1  A -0.3795  7
6:  1  C  0.3408  9
7:  2  A -0.7033 10
8:  2  C -0.7460 12
```

## 3.通过j来操作列

### 通过j来选择一列
```{r}
# 通过j来选择一列
DT[,V2]
# [1] "A" "B" "C" "A" "B" "C" "A" "B" "C" "A" "B" "C"
# 注意到V2这一列是以向量的形式返回的
```

### 通过j来选择多列
```{r}
# 通过j来选择多列
DT[,.(V2,V3)]  
#      V2      V3    
#  1:  A  0.3408  
#  2:  B -0.7033  
#  3:  C -0.3795  
#  4:  A -0.7460  
#  5:  B  0.3408  
#  6:  C -0.7033  
#  7:  A -0.3795  
#  8:  B -0.7460  
#  9:  C  0.3408  
# 10:  A -0.7033  
# 11:  B -0.3795   
# 12:  C -0.7460 
```

V2与V3这两列以data.table的形式返回
.()为list()的一个别名。
如果使用.(),返回的为一个data.table对象。
如果不使用.()，结果为返回一个向量。

### 在j上调用函数
```{r}
DT[,sum(V1)]
# [1] 18
```
以向量的形式返回V1列中所有元素的总和

### 在多列上进行计算
以data.table的形式，返回V1这列的所有元素之和与V3这列的标准差
```{r}
DT[,.(sum(V1),sd(V3))]
#    V1        V2
# # 1: 18 0.4546055
```

### 指定计算列的列名
类似上例，但有一个新的列名
```{r}
DT[,.(Aggregate = sum(V1), Sd.V3 = sd(V3))]
#    Aggregate     Sd.V3
# 1:        18 0.4546055
```

###若列的长度不一，则会循环对齐
选择V1这一列，并计算V3这列的标准差，将会得到一个标准差的值并循环补齐
```{r}
DT[,.(V1, Sd.V3 = sd(V3))]
#  V1     Sd.V3  
#  1:  1 0.4546055  
#  2:  2 0.4546055  
#  3:  1 0.4546055  
#  4:  2 0.4546055  
#  5:  2 0.4546055  
#  6:  1 0.4546055  
#  7:  2 0.4546055  
#  8:  1 0.4546055  
#  9:  1 0.4546055  
# 10:  2 0.4546055  
# 11:  1 0.4546055  
# 12:  2 0.4546055 
```

### 多个表达式可以包裹在花括号中
```{r}
# 输出V2这一列并绘制V3这一列
DT[,{print(V2) 
  plot(V3)  
  NULL}]
  
# [1] "A" "B" "C" "A" "B" "C" "A" "B" "C" "A" "B" "C"  
# #And a plot  
# NULL
```

## 4.根据分组来操作j

基于data.frame对象做分组计算时，要么使用apply函数自己处理，要么用plyr包的分组计算功能。对于data.table包本身就支持了分组计算，很像SQL的group by这样的功能，这是data.table包主打的优势。

比如，按a列分组，并对b列按分组求和。

### 根据分组来操作j
```{r group by j}
# 对V4列求和
DT[, sum(V4)]

# 按V1列分组，对V4列按分组求和
DT[,.(V4.Sum = sum(V4)),by=V1]  
#    V1 V4.Sum  
# 1:  1     36  
# 2:  2     42 
```

### 通过使用.()控制多个列来操作j
```{r}
# 与上例类似，但每一个分组包含V1和V2两列
DT[,.(V4.Sum = sum(V4)),by=.(V1,V2)]  
#    V1 V2 V4.Sum  
# 1:  1  A      8  
# 2:  2  B     10    
# 3:  1  C     12  
# 4:  2  A     14  
# 5:  1  B     16  
# 6:  2  C     18 
```

### 在by中调用函数
```{r}
#以sign(V1-1)为分组，计算各个分组中V4列的和:
DT[,.(V4.Sum = sum(V4)),by=sign(V1-1)]  
#    sign V4.Sum  
# 1:    0     36  
# 2:    1     42 
```

### 通过指定i行子集的分组进行操作
```{r}
# 在前5行数据集中，通过V1列的分组来计算V4列的总和:
DT[1:5,.(V4.Sum = sum(V4)),by=V1]  
#      V1 V4.Sum  
# 1:  1      9  
# 2:  2      6 
```

### 使用函数.N来得到每个类别的总观测数

```{r}
# 在V1列中计算每个分组的观测数
DT[,.N,by = V1]  
   V1 N  
# 1:  1 6  
# 2:  2 6 
```

## 5.使用":="引用来添加或更新一列

### 在一行中使用":="引用来添加或更新列.
> 注意: 额外的指定 (DT <- DT[...])是多余的

```{r update and add columns}
# 使用:=来更新V1列:

DT[, V1 := round(exp(V1),2)]
```
这段代码没有显式的返回结果，而V1列从[1] 1 2 1 2 … 变成了 [1] 2.72 7.39 2.72 7.39 …

### 使用:=引用来添加或更新多列
```{r}
# 增加2列，列名为c1,c2
#dt[,`:=`(c1 = 1:6, c2 = 2:7)]

# 使用:=更新V1列和V2列：
DT[, c("V1","V2") := list(round(exp(V1),2), LETTERS[4:6])]

```

同样没有显式的返回结果，V1列的结果与上相同，
V2列从[1] "A" "B" "C" "A" "B" "C" … 变成: [1] "D" "E" "F" "D" "E" "F" …

### 修改data.table对象的值

修改data.table对象的值，就是通过索引定位后进行值的替换，通过这样的格式 data.table[condition, colname := 0]。我们继续使用刚才创建的dt对象。
```{r modify or update value}
# 给b赋值为30
dt[,b:=30];dt

# 对a列值为B的行，c2列值值大于3的行，的b列赋值为100
dt[a=='B' & c2>3, b:=100];dt

# 还有另一种写法
dt[,b:=ifelse(a=='B' & c2>3,50,b)];dt
```



### 使用函数:=

上例的另一种写法,但会在书写时更易并齐。而且,当添加[]时，结果会返回在屏幕中
```{r}
DT[, ':=' (V1 =round(exp(V1),2),V2 = LETTERS[4:6])][]
```
与上例变化相同,但是由于在语句最后添加了[]，这一结果会返回至屏幕

### 通过使用:=来移除一列

给data.table对象删除一列时，就是给这列赋值为空，使用这样的格式 data.table[, colname := NULL]。我们继续使用刚才创建的dt对象。

```{r}
# 移除V1列
DT[, V1 := NULL];DT
# 无显式的返回结果，但V1列变为NULL
```

### 通过使用:=来移除多列

```{r}
# 移除V1列与V2列
DT[, c("V1","V2") := NULL];DT
# 无显式的返回结果，但V1列与V2列变为NULL
```

将一个包含列名的变量用小括号包裹起来，变量所传递的内容将会被删除

注意：列名为Cols.chosen的列将会被删除，这里不是删除"V1","V2"列

```{r}
Cols.chosen = c("V1","V2")
DT[, Cols.chosen := NULL]
```
无显式的返回结果，列名为Cols.chosen的列将会被删除

删除指定变量Cols.chosen包含的V1列和V2列

```{r}
DT[, (Cols.chosen) := NULL]
```

无显式的返回结果，列名为V1和V2的列变为NULL

## 6. 索引与键值

### 使用setkey()函数设置键值
(注意:由于上面进行了更新操作，此处需要重新运行文章最开始的代码，生成DT)
```{r}
library(data.table)
set.seed(45L)
DT <- data.table(V1=c(1L,2L),
                 V2=LETTERS[1:3],
                 V3=round(rnorm(4),4),
                 V4=1:12)
#     V1 V2      V3 V4
#  1:  1  A  0.3408  1
#  2:  2  B -0.7033  2
#  3:  1  C -0.3795  3
#  4:  2  A -0.7460  4
#  5:  1  B  0.3408  5
#  6:  2  C -0.7033  6
#  7:  1  A -0.3795  7
#  8:  2  B -0.7460  8
#  9:  1  C  0.3408  9
# 10:  2  A -0.7033 10
# 11:  1  B -0.3795 11
# 12:  2  C -0.7460 12
```
setkey()函数可以在数据集DT上设置键值。
当我们设置好key后，data.table会将数据按照key来排序。

```{r}
# 在V2列上设置一个键值
setkey(DT,V2)
# 发现数据已经按照V2列字母对应ASCII码值进行了排序。
DT
#     V1 V2      V3 V4
#  1:  1  A  0.3408  1
#  2:  2  A -0.7460  4
#  3:  1  A -0.3795  7
#  4:  2  A -0.7033 10
#  5:  2  B -0.7033  2
#  6:  1  B  0.3408  5
#  7:  2  B -0.7460  8
#  8:  1  B -0.3795 11
#  9:  1  C -0.3795  3
# 10:  2  C -0.7033  6
# 11:  1  C  0.3408  9
# 12:  2  C -0.7460 12
```


### 使用键值来选择行
使用键值可以更加有效地选择行，由于已将V2设置了键值，将会返回该列中所有包含变量值A的行
```{r}
DT["A"]  
#    V1 V2      V3 V4  
# 1:  1  A  0.3408  1  
# 2:  2  A -0.7460  4  
# 3:  1  A -0.3795  7  
# 4:  2  A -0.7033 10 
```

返回键值所在列(V2列)包含变量值A或变量值C的所有行
```{r}
DT[c("A","C")]  
#    V1 V2      V3 V4  
# 1:  1  A  0.3408  1  
# 2:  2  A -0.7460  4  
# 3:  1  A -0.3795  7  
# 4:  2  A -0.7033 10  
# 5:  1  C -0.3795  3  
# 6:  2  C -0.7033  6  
# 7:  1  C  0.3408  9  
# 8:  2  C -0.7460 12 
```

### mult参数
mult参数是用来控制i匹配到的哪一行的返回结果默认情况下会返回该分组的所有元素

返回匹配到键值所在列(V2列)所有行中的第一行
```{r}
DT["A", mult ="first"]  
#     V1 V2    V3 V4  
# 1:  1  A 0.3408  1 
```

返回匹配到键值所在列(V2列)所有行中的最后一行
```{r}
DT["A", mult = "last"]  
#    V1 V2      V3 V4  
# 1:  2  A -0.7033 10 
```

### nomatch参数
nomatch参数用于控制，当在i中没有到匹配数据的返回结果，默认为NA，也能设定为0。0意味着对于没有匹配到的行将不会返回。

返回匹配到键值所在列(V2列)所有包含变量值A或D的所有行：
```{r}
DT[c("A","D")]  
#     V1 V2      V3 V4  
# 1:  1  A  0.3408  1  
# 2:  2  A -0.7460  4  
# 3:  1  A -0.3795  7  
# 4:  2  A -0.7033 10  
# 5: NA  D      NA NA 
```
变量值A匹配到了，而变量值D没有，故返回NA。

返回匹配到键值所在列(V2列)所有包含值A或D的所有行：
```{r}
DT[c("A","D"), nomatch = 0]  
#    V1 V2      V3 V4  
# 1:  1  A  0.3408  1  
# 2:  2  A -0.7460  4  
# 3:  1  A -0.3795  7  
# 4:  2  A -0.7033 10 
```
因为nomatch参数，值D没有匹配到故不返回。

### by=.EACHI参数
by=.EACHI允许按每一个已知i的子集分组，在使用by=.EACHI时需要设置键值

返回键值(V2列)中包含A或C的所有行中，V4列的总和。
```{r}
DT[c("A","C"),sum(V4)]
# [1] 52
```

返回键值所在列(V2列)中包含A的行在V4列总和与包含C的行在V4列的总和。
```{r}
DT[c("A","C"),sum(V4), by=.EACHI]  
#   V2 V1  
# 1: A 22  
# 2: C 30 
```

### 使用setkey()设置主键
任意列都能使用setkey()来设置主键，这种方式行可以选择2个主键，这是一个等值连接

V1列的每个组先根据V1排序，再根据V2排序。
```{r}
setkey(DT,V1,V2)
```
无显式返回结果

选择键值1(V1列)为2且键值2(V2列)为C的行。
```{r}
DT[.(2,"C")]
  # V1 V2      V3 V4
# 1:  2  C -0.7033  6
# 2:  2  C -0.7460 12
```

选择键值1(V1列)为2且键值2(V2列)为A或C的行
```{r}
DT[.(2,c("A","C"))]
#     V1 V2      V3 V4
# 1:  2  A -0.7460  4
# 2:  2  A -0.7033 10
# 3:  2  C -0.7033  6
# 4:  2  C -0.7460 12
```

## 7.data.table高级操作

### .N
.N可以用来表示行的数量或者最后一行

在i处使用: 返回每一列的倒数第二行
```{r}
DT[.N-1]
#    V1 V2      V3 V4
# 1:  2  C -0.7033  6
```

在j处使用：返回倒数第二行所在的行数。
```{r}
DT[,.N-1]
# [1] 11
```

### .()
.()是list()的一个别名，他们在data.table中是等价的。
当只有一个元素的位置j或者by中，是不需要.()的。

在j中使用：
```{r}
DT[,.(V2,V3)] #or DT[,list(V2,V3)]  
#    V2      V3  
#  1:  A  0.3408    
#  2:  B -0.7033      
#  3:  C -0.3795    
#  4:  A -0.7460  
#  5:  B  0.3408  
#  6:  C -0.7033  
#  7:  A -0.3795  
#  8:  B -0.7460  
#  9:  C  0.3408  
# 10:  A -0.7033  
# 11:  B -0.3795  
# 12:  C -0.7460 
```

在by中使用：以V1，V2为分组，对V3求均值
```{r}
DT[, mean(V3),by=.(V1,V2)]  
#    V1 V2       V1  
# 1:  1  A -0.01935  
# 2:  2  B -0.72465  
# 3:  1  C -0.01935  
# 4:  2  A -0.72465  
# 5:  1  B -0.01935  
# 6:  2  C -0.72465 
```

### .SD参数
.SD是一个data.table，他包含了各个分组，除了by中的变量的所有元素。
.SD只能在位置j中使用：
```{r}
DT[, print(.SD), by=V2]  
   V1      V3 V4  
1:  1  0.3408  1  
2:  2 -0.7460  4  
3:  1 -0.3795  7  
4:  2 -0.7033 10  
   V1      V3 V4  
1:  2 -0.7033  2  
2:  1  0.3408  5  
3:  2 -0.7460  8  
4:  1 -0.3795 11  
   V1      V3 V4  
1:  1 -0.3795  3  
2:  2 -0.7033  6  
3:  1  0.3408  9  
4:  2 -0.7460 12  
Empty data.table (0 rows) of 1 col: V2
```

以V2为分组，选择每组的第一和最后一列：
```{r}
DT[,.SD[c(1,.N)], by=V2]  
#    V2 V1      V3 V4  
# 1:  A  1  0.3408  1  
# 2:  A  2 -0.7033 10  
# 3:  B  2 -0.7033  2  
# 4:  B  1 -0.3795 11  
# 5:  C  1 -0.3795  3  
# 6:  C  2 -0.7460 12 
```
以V2为分组，计算.SD中所有元素的和:
```{r}
DT[, lapply(.SD, sum), by=V2]  
#   V2 V1     V3 V4  
# 1:  A  6 -1.488 22  
# 2:  B  6 -1.488 26  
# 3:  C  6 -1.488 30 
```

### .SDcols

.SDcols常于.SD用在一起，他可以指定.SD中所包含的列，也就是对.SD取子集：
```{r}
DT[, lapply(.SD,sum), by=V2,.SDcols = c("V3","V4")]  
#    V2     V3 V4  
# 1:  A -1.488 22  
# 2:  B -1.488 26  
# 3:  C -1.488 30 
```

.SDcols也可以是一个函数的返回值：
```{r}
DT[, lapply(.SD,sum), by=V2,.SDcols = paste0("V",3:4)]  
   V2     V3 V4  
1:  A -1.488 22  
2:  B -1.488 26  
3:  C -1.488 30
```
结果与上一个是相同的。

## 8.串联操作可以把表达式聚合在一起并避免多余的中间变量

### 把多个操作串联起来，这等价于SQL中的having
```{r}
DT<-DT[, .(V4.Sum = sum(V4)),by=V1] 
DT[V4.Sum > 35] #no chaining
# V1 V4.Sum
# 1: 1 36
# 2: 2 42
```

这个是不使用串联的方法，先以V1为分组，对V4求和，然后再把分组总和大于35的取出来。 使用串联的方法：

```{r}
DT[, .(V4.Sum = sum(V4)),by=V1][V4.Sum > 35 ]
# V1 V4.Sum  
# 1: 1 36  
# 2: 2 42 
```

分组求和之后对V1进行排序：
```{r}
DT[, .(V4.Sum = sum(V4)),by=V1][order(-V1)]    
# V1 V4.Sum  
# 1: 2 42    
# 2: 1 36 
```

## 9.使用set()家族

### set()
set()通常用来更新给定的行和列的值，要注意的是，他不能跟by结合使用。
```{r}
rows = list(3:4,5:6)
cols = 1:2
for (i in seq_along(rows))
{ 
  set(DT,
  i=rows[[i]],
  j = cols[i],
  value = NA) 
}
DT
 #    V1 V2      V3 V4  
 # 1:  1  A -0.0559  1  
 # 2:  2  B -0.4450  2  
 # 3: NA  C  0.0697  3  
 # 4: NA  A -0.1547  4  
 # 5:  1 NA -0.0559  5    
 # 6:  2 NA -0.4450  6  
 # 7:  1  A  0.0697  7  
 # 8:  2  B -0.1547  8 
```
以上程序把给定的一组行和列都设置为了NA

### setname()
与set()同理，setname()可以修改给定的列名和行名，以下程序是
```{r}
#把名字为"old"的列，设置为"new"
setnames(DT,"old","new") 

#把"V2","V3"列，设置为"V2.rating","V3.DataCamp"
setnames(DT,c("V2","V3"),c("V2.rating","V3.DataCamp")) 
```

### setcolorder()
setcolorder()可以用来修改列的顺序。
```{r}
setcolorder(DT,c("V2","V1","V4","V3")) 
# 这段代码会使得列的顺序变成：
# [1] "V2" "V1" "V4" "V3" 
```

## 10. 多个data.table的连接操作

在操作数据的时候，经常会出现2个或多个数据集通过一个索引键进行关联，而我们的算法要把多种数据合并到一起再进行处理，那么这个时候就会用的数据的连接操作，类似关系型数据库的左连接(LEFT JOIN)。

举个例子，学生考试的场景。按照ER设计方法，我们通常会按照实体进行数据划分。这里存在2个实体，一个是学生，一个是成绩。学生实体会包括，学生姓名等的基本资料，而成绩实体会包括，考试的科目，考试的成绩。

假设有6个学生，分别参加A和B两门考试，每门考试得分是不一样的。
```{r joint data table}
# 6个学生
student <- data.table(id=1:6,name=c('Dan','Mike','Ann','Yang','Li','Kate'));student
#    id name
# 1:  1  Dan
# 2:  2 Mike
# 3:  3  Ann
# 4:  4 Yang
# 5:  5   Li
# 6:  6 Kate

# 分别参加A和B两门考试
score <- data.table(id=1:12,stuId=rep(1:6,2),score=runif(12,60,99),class=c(rep('A',6),rep('B',6)));score
#     id stuId    score class
#  1:  1     1 89.18497     A
#  2:  2     2 61.76987     A
#  3:  3     3 74.67598     A
#  4:  4     4 64.08165     A
#  5:  5     5 85.00035     A
#  6:  6     6 95.25072     A
#  7:  7     1 81.42813     B
#  8:  8     2 82.16083     B
#  9:  9     3 69.53405     B
# 10: 10     4 89.01985     B
# 11: 11     5 96.77196     B
# 12: 12     6 97.02833     B

```

通过学生ID，把学生和考试成绩2个数据集进行连接。
```{r join by student ID}
# 设置score数据集，key为stuId
setkey(score,"stuId")

# 设置student数据集，key为id
setkey(student,"id")

# 合并两个数据集的数据
student[score,nomatch=NA,mult="all"]
#     id name i.id    score class
#  1:  1  Dan    1 89.18497     A
#  2:  1  Dan    7 81.42813     B
#  3:  2 Mike    2 61.76987     A
#  4:  2 Mike    8 82.16083     B
#  5:  3  Ann    3 74.67598     A
#  6:  3  Ann    9 69.53405     B
#  7:  4 Yang    4 64.08165     A
#  8:  4 Yang   10 89.01985     B
#  9:  5   Li    5 85.00035     A
# 10:  5   Li   11 96.77196     B
# 11:  6 Kate    6 95.25072     A
# 12:  6 Kate   12 97.02833     B
```
最后我们会看到，两个数据集的结果合并在了一个结果数据集中。这样就完成了，数据连接的操作。从代码的角度来看，1行代码要比用data.frame去拼接方便的多。

## 11. data.table包性能对比

现在很多时候我们需要处理的数据量是很大的，动辄上百万行甚至上千万行。如果我们要使用R对其进行分析或处理，在不增加硬件的条件下，就需要用一些高性能的数据包进行数据的操作。这里就会发现data.table是非常不错的一个选择。

### data.table和data.frame索引查询性能对比

我们先生成一个稍大数据集，包括2列x和y分别用英文字母进行赋值，100,000,004行，占内存大小1.6G。分别比较data.frame操作和data.table操作的索引查询性能耗时。

使用data.frame创建数据集。
```{r data.frame performance}
# 清空环境变量
rm(list=ls())

# 设置大小
size = ceiling(1e8/26^2)
# [1] 147929

# 计算data.frame对象生成的时间 
t0=system.time(
  df <- data.frame(x=rep(LETTERS,each=26*size),y=rep(letters,each=size))
)

# 打印时间
t0
# 用户 系统 流逝 
# 3.63 0.18 3.80 

# df对象的行数
nrow(df)
# [1] 100000004

# 占用内存
object.size(df)
# 1600003336 bytes

# 进行条件查询
t1=system.time(
  val1 <- dt[dt$x=="R" & dt$y=="h",]
)

# 查询时间
t1
# 用户 系统 流逝 
# 8.53 0.84 9.42 
```

再使用data.table创建数据集。
```{r data.table performance}
# 清空环境变量
rm(list=ls())

# 设置大小
size = ceiling(1e8/26^2)
# [1] 147929

# 计算data.table对象生成的时间 
t3=system.time(
  dt <- data.table(x=rep(LETTERS,each=26*size),y=rep(letters,each=size))
)

# 生成对象的时间
t3
# 用户 系统 流逝 
# 3.22 0.39 3.63 

# 对象行数
nrow(dt)
# [1] 100000004

# 占用内存
object.size(dt)
# 2000004040 bytes

# 进行条件查询
t3=system.time(
val2 <- dt[x=="R" & y=="h",]
)

# 查询时间
t3
# 用户 系统 流逝 
# 6.52 0.26 6.80 
```

从上面的测试来看，创建对象时，data.table比data.frame显著的高效，而查询效果则并不明显。我们对data.table数据集设置索引，试试有索引查询的效果。

```{r index setkey}
# 设置key索引列为x,y
setkey(dt,x,y)

# 条件查询
t4=system.time(
  val3  <- dt[list("R","h")]
)

# 查看时间
t4
# 用户 系统 流逝 
# 0.00 0.00 0.06 
```
设置索引列后，按索引进行查询，无CPU耗时。震惊了！！

### data.table和data.frame的赋值性能对比

对于赋值操作来说，通常会分为2个动作，先查询再值替换，对于data.frame和data.table都是会按照这个过程来实现的。从上一小节中，可以看到通过索引查询时data.table比data.frame明显的速度要快，对于赋值的操作测试，我们就要最好避免复杂的查询。

对x列值为R的行，对应的y的值进行赋值。首先测试data.frame的计算时间。

```{r assign value performance}
size = 1000000

df <- data.frame(x=rep(LETTERS,each=size),y=rnorm(26*size))

system.time(
  df$y[which(df$x=='R')]<-10
)

# 用户 系统 流逝 
# 0.75 0.01 0.77 
```

计算data.table的赋值时间。
```{r data.table assign value performance}
dt <- data.table(x=rep(LETTERS,each=size),y=rnorm(26*size))

system.time(
  dt[x=='R', y:=10]
)

# 用户 系统 流逝 
# 0.11 0.00 0.11 

setkey(dt,x)
system.time(
  dt['R', y:=10]
)

# 用户 系统 流逝 
# 0.01 0.00 0.02 
```

通过对比data.table和data.frame的赋值测试，有索引的data.table性能优势是非常明显的。我们增大数据量，再做一次赋值测试。

```{r data.table assign value performance 2}

size = 1000000*5

df <- data.frame(x=rep(LETTERS,each=size),y=rnorm(26*size))

system.time(
  df$y[which(df$x=='R')]<-10
)
# 用户 系统 流逝 
# 3.22 0.25 3.47 

rm(list=ls())

size = 1000000*5

dt <- data.table(x=rep(LETTERS,each=size),y=rnorm(26*size))
setkey(dt,x)

system.time(
  dt['R', y:=10]
)
# 用户 系统 流逝 
# 0.08 0.01 0.08 
```
对于增加数据量后data.table，要比data.frame的赋值快更多倍。


### data.table和tapply分组计算性能对比

再对比一下data.table处理数据和tapply的分组计算的性能。测试同样地只做一个简单的计算设定，比如，对一个数据集按x列分组对y列求和。

```{r data.table vs tapply}
# 设置数据集大小
size = 100000
dt <- data.table(x=rep(LETTERS,each=size),y=rnorm(26*size))

# 设置key为x列
setkey(dt,x)

# 计算按x列分组，对y列的求和时间
system.time(
  r1<-dt[,sum(y),by=x]
)
# 用户 系统 流逝 
# 0.03 0.00 0.03 

# 用tapply实现，计算求和时间
system.time(
  r2<-tapply(dt$y,dt$x,sum)
)
# 用户 系统 流逝 
# 0.25 0.05 0.30 

# 查看数据集大小, 40mb
object.size(dt)
# 41602688 bytes
```

对于40mb左右的数据来说，tapply比data.table要快，那么我增加数据集的大小，给size*10再测试一下。
```{r data.table vs tapply 400M}
size = 100000*10
dt <- data.table(x=rep(LETTERS,each=size),y=rnorm(26*size))
setkey(dt,x)
val3<-dt[list("R")]
 
system.time(
  r1<-dt[,sum(y),by=x]
)
# 用户 系统 流逝 
# 0.25 0.03 0.28 

system.time(
  r2<-tapply(dt$y,dt$x,sum)
)
# 用户 系统 流逝 
# 2.56 0.36 2.92 

# 400mb数据 
object.size(dt)
# 416002688 bytes
```

对于400mb的数据来说，data.table的计算性能已经明显优于tapply了，再把数据时增加让size*5。

```{r data.table vs tapply 2GB}
size = 100000*10*5
dt <- data.table(x=rep(LETTERS,each=size),y=rnorm(26*size))
setkey(dt,x)
 
system.time(
    r1<-dt[,sum(y),by=x]
)
# 用户 系统 流逝 
# 1.50 0.11 1.61 

system.time(
    r2<-tapply(dt$y,dt$x,sum)
)
 # 用户  系统  流逝 
# 13.30  3.58 16.90 
 
# 2G数据
object.size(dt)
# 2080002688 bytes
```

对于2G左右的数据来说，tapply总耗时到了16秒，而data.table为1.6秒，从2个的测试来说，大于400mb数据时CPU耗时是线性的。

把上几组测试数据放到一起，下图所示。

通过上面的对比，我们发现data.table包比tapply快10倍，比data.frame赋值操作快30倍，比data.frame的索引查询快100倍，绝对是值得花精力去学习的一个包。


## Reference Data

* [data.table包基础学习教程（一）](http://www.xueqing.tv/cms/article/246)

* [data-table-cheat-sheet](
https://www.datacamp.com/community/tutorials/data-table-cheat-sheet)

* [粉丝日志 r-data-table](http://blog.fens.me/r-data-table/)

> 原文来自DataCamp课程的data.table官方速查表：The data.table R package cheat sheet。

> 译文来自链接雪晴数据网 http://www.xueqing.tv/cms/article/246
