---
title: "How to fix Windows R warning message  In strsplit input string 1 is invalid in this locale"
author: "Stone_Hou"
date: "2017年7月16日"
output:
  html_notebook:
    theme: readable
    toc: yes
    toc_depth: 4
---

# How to fix Windows R warning message  In strsplit input string 1 is invalid in this locale

最近用Rstudio老是遇到弹出如下警告信息，stackoverflow看了不少,说是关于本地化方面的问题
```{r Warning message}
# Warning message:
# In strsplit(code, "\n", fixed = TRUE) :
#   input string 1 is invalid in this locale
```

## 临时解决措施

### 1. 查看sessionInfo（）

发现locale是中文的，把locale设置成英文
```{r sessionInfo}
sessionInfo()
# R version 3.3.3 (2017-03-06)
# Platform: i386-w64-mingw32/i386 (32-bit)
# Running under: Windows 10 (build 10586)
# 
# locale:
# [1] LC_COLLATE=Chinese (Simplified)_China.936
# [2] LC_CTYPE=Chinese (Simplified)_China.936
# [3] LC_MONETARY=Chinese (Simplified)_China.936
# [4] LC_NUMERIC=C
# [5] LC_TIME=Chinese (Simplified)_China.936
# 
# attached base packages:
# [1] stats     graphics  grDevices utils     datasets  methods   base
```

### Sys.getlocale()获得本地化设置
```{r Sys.getlocale}
Sys.getlocale()
# [1] "LC_COLLATE=Chinese (Simplified)_China.936;LC_CTYPE=Chinese (Simplified)_China.936;LC_MONETARY=Chinese (Simplified)_China.936;LC_NUMERIC=C;LC_TIME=Chinese (Simplified)_China.936"
```

### 2. 用Sys.setlocale把locale设置成英文

Sys.setlocale把locale设置成英文并再次Sys.getlocale验证--For Windows

```{r Sys.setlocale}
Sys.setlocale("LC_ALL", "English")
# or use Sys.setlocale("LC_TIME", "English")
#[1] "LC_COLLATE=English_United States.1252;LC_CTYPE=English_United States.1252;LC_MONETARY=English_United States.1252;LC_NUMERIC=C;LC_TIME=English_United States.1252"

Sys.getlocale()
#[1] "LC_COLLATE=English_United States.1252;LC_CTYPE=English_United States.1252;LC_MONETARY=English_United States.1252;LC_NUMERIC=C;LC_TIME=English_United States.1252"
```

### 3. Summary

For Windows to fix Warning message  In strsplit(code, "\n", fixed = TRUE) :  input string 1 is invalid in this locale
```{r Sys.setlocale ex2}
Sys.setlocale("LC_ALL", "English")
# Sys.setlocale("LC_TIME", "English")
```



