---
title: "RMD Rmarkdown Output Setting"
author: "Stone_Hou"
date: "`r Sys.Date()`"
output:
  html_notebook:
    number_sections: yes
    theme: readable
    toc: yes
    toc_depth: 4
---

# RMD Rmarkdown Output Setting

## Rmarkdown输出控制
> Patrick 2016年10月02日 [Rmarkdown输出控制](http://blog.sina.com.cn/s/blog_a94e7b170102wk4x.html)


```
R Commander Markdown Template 

Replace with Main Title
=======================

### Your Name

### `r as.character(Sys.Date())`


#```{r echo=FALSE}

# include this code chunk as-is to set options
knitr::opts_chunk$set(comment=NA, prompt=TRUE, out.width=750, fig.height=8, fig.width=8)
library(Rcmdr)
library(car)
library(RcmdrMisc)
```


### rmd文件的yaml头部分

下文的内容不限于具体的输出格式，首先贴一下rmd文件的yaml头部分(<!---->中间的部分)：


```
---
title: "标题"
author: 
  - "作者1"
  - '作者2'
date: '日期'
output:
  html_document:
    css:
    - style_p.css
    - test.css
    theme: sandstone
    highlight: tango
  pdf_document:
    latex_engine: xelatex
    template: !expr rticles::ctex_template()
  word_document: default
geometry: tmargin=1.8cm,bmargin=1.8cm,lmargin=2.1cm,rmargin=2.1cm
fontsize: 12pt
documentclass: ctexart
---
```

以上内容可以得到这么几点信息：

- 首先是yaml头部一定要注意缩进

- 目前来看，author和css两项支持多条输入，格式与Markdown的列表输入相似

- geometry与documentclass这两个参数是在pdf输出格式下起作用的，顶格写，不能像template参数一样写到pdf_document:下面

今天我对rmarkdown包的机理又进一步的了解了一下：在Rstudio官网对rmarkdown包进行介绍说明的网页当中，我发现了如下信息：

### 多个样式表

我们知道，你的作者有多个的时候，你可以在yaml中如下表示

```{r}
author:
  - author1
  - author2
```
有点像md文件的无序列表表示，是不是？

其中有两点需要注意：

- yaml部分设定的时候一定要注意参数的缩进

- 与author之间的空格不要落下

那么比如你有有两个自定义样式表，可以这样表示（规则与刚讲的类似）
```{r}
output:
  html_document:
    css:
    - css1.css
    - css2.css
    theme: default
    highlight: tango
```

### 自定义任意节的样式

在节标题后加花括号，括号内加预先设定的id或者类，即可将自定义的样式加到指定节：

```
#section{#id .class}
下面给个例子，首先贴我随便写了一个样式表文件id.css:

#myId{
    color: blue;
    text-indent: 2cm;
}

.myClass{
    color: red;
    text-indent: 4cm;
}
```

这里补充一点，这里的内容涉及到了css选择器的内容，id名前要加#，类名前要加.，就像id.css文件中表示的那样。

文件内容很简单，设定标签id为myId的文本缩进为2厘米，内容蓝色；同时标签类为myClass的文本缩进4厘米，内容颜色为红色。

Rmd文件对应部分如下：
```

###section1{#myId}
内容1

###section2{.myClass}
内容2

###section3{#myId .myClass}
内容3
section1
内容1

section2
内容2

section3
内容3
```
另外，我们发现：id的样式会覆盖类的样式。

### 关于主题（theme参数）的设定

若你不设置theme的参数，那么后台默认调用的是bootstrap主题，它是Bootswatch主题库的内容（详细内容参见http://bootswatch.com/）。目前支持的主题有：default,cerulean,journal,flatly,readable,spacelab,united,cosmo,lumen,paper,sandstone,simplex,yeti。或者，你可以设定主题为null，然后用自定义的样式表控制你的输出风格。

语法高亮可以通过highlight参数进行设定，方法类似theme，目前支持的风格包括：default,tango,pygments,kate,monochrome,espresso,zenburn,haddock,textmate。

Rmarkdown输出控制关注“R语言菜鸟日志”跟小编一起学习R语言



