---
title: "朝阳医院2016年销售数据案例分析"
author: "Stone_Hou"
date: '`r Sys.Date()`'
output:
  html_notebook:
    number_sections: yes
    theme: readable
    toc: yes
    toc_depth: 4
  html_document:
    toc: yes
    toc_depth: '4'
---

# 朝阳医院2016年销售数据案例分析

## Load library(readxl) package

```{r Load package}
# ?rm()
rm(list=ls())
# Load data.table package
if(!suppressWarnings(require(readxl)))
{
    install.packages('readxl')
    require('readxl')
}

?readxl
```

## Load Data--明确文件内表单

```{r}
excel_sheets('mydata.xlsx')
# [1] "Sheet1"     "Sheet2"     "TestSheet3"
```

## read_excel()表单数据读取

col_names表示是否以第一行作为变量名，可以给出一个向量自定义列名。

sheet如果不声明的话，就默认读取第一张表单。

read_excel自行截取最小的能够囊括所有观测值的矩阵范围进行读取，所以不用太担心各行变量列数不同而没有读取完整数据。

`readxl::read_excel()` will guess column types, by default, or you can provide them explicitly via the `col_types` argument. The `col_types` argument is more flexible than you might think; you can mix actual types in with `"skip"` and `"guess"` and a single type will be recycled to the necessary length.

Here are different ways this might look:

```{r}
read_excel("yo.xlsx")
read_excel("yo.xlsx", col_types = "numeric")
read_excel("yo.xlsx", col_types = c("date", "skip", "guess", "numeric"))

read_excel("yo.xlsx", skip = 5)
read_excel("yo.xlsx", n_max = 100)
read_excel("yo.xlsx", skip = 5, n_max = 100)
read_excel("yo.xlsx", range = "C1:E7")
read_excel("yo.xlsx", range = cell_rows(6:23))
read_excel("yo.xlsx", range = cell_cols("B:D"))
read_excel("yo.xlsx", range = anchored("C4", dim = c(3, 2)))



f <- read_excel('mydata.xlsx', sheet = "Sheet2", col_names = F)
View(f)

# 如果想要读取选定的范围的数据，则可以在range里声明。
# 比如只读取第一张表单中的前三行前四列的数据：

(f <- read_excel(
  'mydata.xlsx',
  sheet = "Sheet2",
  col_names = F,
  range = 'B2:F8'
  ))
View(f)

read_excel(readxl_example("deaths.xlsx"), range = cell_rows(5:15))

read_excel(
  readxl_example("deaths.xlsx"),
  range = cell_rows(5:15),
  col_types = c("guess", "skip", "guess", "skip", "skip", "skip")
)

(clippy <- 
   read_excel(readxl_example("clippy.xlsx"), col_types = c("text", "list")))

```

## 朝阳医院2016年销售数据-案例分析

> 数据分析的步骤：提出问题→理解数据→数据清洗→构建模型→数据可视化

数据源：朝阳医院2016年销售数据

分析指标：

1、月均消费次数；

2、月均消费金额；

3、客单价；

4、消费趋势


### 导入数据源

```{r}

# library(openxlsx)

# ?rm()
rm(list=ls())
# Load data.table package
if(!suppressWarnings(require(readxl)))
{
    install.packages('readxl')
    require('readxl')
}

readFilePath <- "F:/Data_Analysis/朝阳医院2016年销售数据.xlsx"

excel_sheets(readFilePath)
# [1] "Sheet1"

excelData <- read_excel(readFilePath, sheet = "Sheet1", col_names = T)

View(excelData)

# excelData <- read.xlsx(readFilePath, "Sheet1")
```

### 数据进行预处理

a、选择子集，列名重命名，操纵日期和删除缺失值； 

b、数据类型的转换； 

c、变量的创建和重编码； 

d、数据集的排序、合并与取子集； 

e、选入和丢弃变量，异常值处理


#### step1.列名重命令；

```{r}
# 重命名变量1
names(excelData)<-c("time","cardno","drugId","drugName","saleNumber","virtualmoney","actualmoney","DrugType","TypeCode","DrugFullName","DrugUnit")

# 重命名变量2
fix(excelData)
names(excelData) [2] <- "cardno1"

# 重命名变量3
# rename()函数修改变量名
install.packages("plyr")
library(plyr)
excelData <- rename(excelData, c(time = "Time", drugid = "drugId"))
```

#### step2.删除缺失数据；
```{r}
# 缺失数据（Not.Available）处理
# 此表格时间列中有部分缺失，可采用函数no.omit（） 删除所有含有缺失数据的行，
# 也可通过逻辑运算！is.na()进行判断：
# 判断是否是缺失值
is.na(excelData[,1:7])
#删除缺失值
excelData <- excelData[!is.na(excelData$time),]
```

#### step3.处理日期；
```{r}
# 日期处理，将YYYY-MM-DD 与星期几分开，时间列拆分为 “2016-01-01”，引号里面有空格千万别忘了，我操作第一遍的时候报错，Google研究了一下才发现是自己没有打空格：

# stringr处理字符串
install.packages("stringr")
library(stringr)
# 顺便推荐一下网上这篇文，“stringr”包的几个常用函数介绍的很具体
# Introduction to stringr，如果浏览不了试试翻墙哈，这是国外网站上的。

# 按照空格拆分成两个
timeSplit <- str_split_fixed(excelData$time," ",n=2)
excelData$time <- timeSplit[,1]
excelData$time
```

#### step4.数据类型转换；
```{r}
# 数据类型转换，查验相关数据类型，并进行转换，便于后面进行数据分析：
#查看数据类型 class()函数

class(excelData$time)
excelData$time <- as.Date(excelData$time, "%Y-%m-%d")
# [1] "Date"

#转换数据类型
attach(excelData)
saleNumber <- as.numeric(saleNumber)
virtualmoney <- as.numeric(virtualmoney)
actualmoney <- as.numeric(actualmoney)
detach(excelData)
```

#### step5.数据排序

```{r}
# 数据排序，按销售时间对数据进行降序排列：
# 数据框按时间降序排序
excelData <- excelData[order(excelData$time, decreasing = TRUE), ]

#按照销售时间对数据进行降序排列，看看一天内卖了哪些药物
# excelData<-excelData[order(excelData$time,decreasing = FALSE),]
```

### 分析具体的业务指标

（1）月均消费次数=总消费次数/月份数

（2）月均消费金额=总金额消费/月份数，此处的na.rm为移除缺失值

（3）客单价=总消费金额/总消费次数

（4）消费趋势

```{r}

# （1）月均消费次数=总消费次数/月份数
# 指标按照月份去计算，所以需要计算数据经历了多少个月份，

# 用duplicated()函数是从数据框中选出重复的数据。
# 我们的需求是将重复的数据删除，因此我们用了逻辑运算符！来去掉多余的数据。
# 因为总消费次数指的是同一卡号，同一天算作一次消费，所以这里需要去掉每天相同卡号的重复项
kpi1 <- excelData[!duplicated(excelData[,c("time", "cardno")]),]

# 总消费次数,用nrow获取多少条数据
consumeNumber <- nrow(kpi1)


# 我们还需要求一个月份数，我们来获取时间范围：
# 最大时间值
startTime <- kpi1$time[1]
# 最小时间值
endTime <- kpi1$time[nrow(kpi1)]
# 天数
day <- startTime - endTime
# 月份数
month <- as.numeric(day) %/% 30
# %/% 整数除法 ：如果有余数，我们就将余数去掉，保留整数部分。

# 补充：
# 7个算术运算符
# + 加 
# - 减 
# * 乘 
# /除 
# ^或** 求幂
# %/% 求余（x mod y） 
# x%/%y 整数除法 如：5%/%2=2

# 每张卡月均消费次数
monthConsume <- floor(consumeNumber/month)

# （2）月均消费金额
# 月均消费金额=总消费金额/月份数，月均消费金额为实收金额（actualmoney）na.rm表示移除缺失值 ，na代表缺失值，rm代表remove，在计算的时候，只计算有值的数据。

totalMoney <- sum(excelData$actualmoney, na.rm = TRUE)

monthMoney <- round(totalMoney/month, 3)

# （3）客单价
# 客单价 = 总消费金额/总消费次数，客单价是指门店每一个顾客平均购买商品的金额，也就是平均交易金额。
pct <- totalMoney/consumeNumber

# （4）消费趋势
# 按销售时间分组，将销售时间按周分组
# 用到tapply()函数, 以每个星期为单位计算ActualMoney的总和。
week <-
  tapply(excelData$actualmoney, 
         format(excelData$time, "%Y-%U"), sum)

# 将数据转换为数据框结构。把week转为data.table(data.frame的其中一种类型)
week<-as.data.frame.table(week)

# 对列名重命名
names(week) <- c("time", "actualmoney")
# 把week转为data.table(data.frame的其中一种类型)
week$time <- as.character(week$time)
# 在week增加一变量，供画图使用
week$timeNumber <- c(1:nrow(week))

# 绘制图表，确立横坐标为周数，纵坐标为销售金额。以折线图表示

plot(
  week$timeNumber,
  week$actualmoney,
  main = "2016年朝阳医院消费曲线",  
  xlab = "时间（年份-第几周）",
  ylab = "消费金额",
  xaxt = "n",
  yaxt = "n",  
  col = "blue",
  type = "b"
  )

axis(
  1,
  at = week$timeNumber,
  labels = week$time,
  cex.axis = 1.5
  )

axis(
  2,
  at = seq(0, signif(max(week$actualMoney), 1), 1000),
  labels = week$acTualMoney,
  cex.axis = 1
  )

```

### 自定x-axis标签

```{r}
plot(week$timeNumber,week$actualMoney,main = "2016年朝阳医院消费曲线",
       ylab = "消费金额",
       xlab='',
       xaxt = "n",
       yaxt="n",
       col = "red",
       type = "b" )
   
# ---las=2垂直于x-axis
axis(
  1,
  at = week$timeNumber,
  labels = week$time,
  cex.axis = 1,
  las = 2
  )

mtext("时间（年份-第几周）", side=1,line=4)

axis(
  2,
  at = seq(0, signif(max(week$actualMoney), 1), 1000),
  labels = week$acTualMoney,
  cex.axis = 1
  )
```

<!-- <p> Test HTML</p> -->

<!-- <h3> head 3</h3> -->

